【裁判字號】    97,交聲,2535
【裁判日期】    971215
【裁判案由】    聲明異議
【裁判全文】
臺灣高雄地方法院交通事件裁定        97年度交聲字第2535號
原處分機關  交通部公路總局高雄區監理所
異  議  人
即受處分人  甲○○
上列受處分人因違反道路交通管理處罰條例案件，對於交通部公
路總局高雄區監理所民國97年10月23日所為之高監營字第裁80-B
B0000000號裁決聲明異議，本院裁定如下：
    主  文
異議駁回。
    理  由
一、異議意旨略以：異議人即受處分人甲○○（下稱異議人）從
    未收到交通管理裁決書，亦未收到郵局代寄的罰款單（應係
    指舉發違反道路交通管理事件通知單），卻要加倍處罰違規
    單，爰聲明異議等語。
二、按汽車駕駛人，行經有燈光號誌管制之交岔路口闖紅燈者，
    處新臺幣1800元以上5400元以下罰鍰，道路交通管理處罰條
    例第53條第1 項定有明文。
三、經查：
  (一)異議人所有之車號LV5-971 號重型機車，於民國97年5 月24
    日8 時4 分許、在保泰路、公正路口，因駕車行經有燈光號
    誌管制之交岔路口闖紅燈，經高雄市政府警察局交通警察大
    隊經拍照採證逕行舉發，並經原處分機關於97年10月23日裁
    處異議人罰鍰4500元之事實，有上開裁決書、高雄市政府警
    察局高警交相字第BB0000000 號舉發違反道路交通管理事件
    通知單1 紙及逕行舉發違規照片1 張在卷可憑，復為異議人
    所不爭執，應堪認定。
  (二)異議人於聲明異議狀之聲明意旨雖載明未收到交通管理裁決
    書等語，然異議人係於97年10月23日到案簽收裁決書，並當
    場提起異議，有本件違反道路交通事件不符裁決聲明異議移
    送書1 份，及經異議人簽收之裁決書送達證書1 份在卷可證
    ，顯然已依行政程序法第68條第1 項、第4 項、第72條第1
    項規定，由原處分機關之承辦人員於行政機關辦公處所送達
    異議人，並無裁決書未經送達之情形。
  (三)又按處理違反道路交通管理事件，有關文書送達之程序，依
    行政程序法之規定，違反道路交通管理事件統一裁罰基準及
    處理細則第5 條亦有明文；再按送達，於應受送達人之住居
    所、事務所或營業所為之；於應送達處所不獲會晤應受送達
    人時，得將文書付與有辨別事理能力之同居人、受僱人或應
    送達處所之接收郵件人員；應受送達人或其同居人、受僱人
    、接收郵件人員無正當理由拒絕收領文書時，得將文書留置
    於應送達處所，以為送達；又送達不能依前2 條規定為之者
    ，得將文書寄存送達地之地方自治或警察機關，並作送達通
    知書2 份，1 份黏貼於應受送達人住居所、事務所、營業所
    或其就業處所門首，另1份交由鄰居轉交或置於該送達處所
    信箱或其他適當位置，以為送達；前項情形，由郵政機關為
    送達者，得將文書寄存於送達地之郵政機關；寄存機關自收
    受寄存文書之日起，應保存3個月；行政程序法第72條第1項
    前段、第73條第1 項、第3 項、第74條分別定有明文。
  (四)本件高雄市政府警察局高警交相字第BB0000000 號舉發違反
    道路交通管理事件通知單，其所寄送之地址係異議人之戶籍
    地址，即「高雄縣鳳山市○○○街46之1 號」，然因郵政機
    關按址送達未獲會晤異議人，亦未有辨別事理能力之同居人
    、受僱人或接收郵件人員代為收受送達，郵政機關即依行政
    程序法第73條第1 項、第74條第2 項規定，於97年6 月6 日
    寄存於鳳山五甲郵局，以為寄存送達，有高雄市政府警察局
    交通警察大隊97年10月22日高市警交三字第0970028779號函
    檢附送達證書在卷可證，且異議人之戶籍地址確係在高雄縣
    鳳山市○○○街46之1 號無誤，有個人基本資料查詢結果1
    份在卷可證，堪認原舉發單位依異議人之戶籍地址寄發舉發
    通知單，尚無違誤。衡以郵政機關係經常對外處理大量郵務
    之送達機關，有一定監督機制，所為送達郵件業務程序應係
    客觀而難以作假，且郵政機關與異議人當無嫌隙，亦不至憑
    空捏造上開送達經過，是縱異議人事後因故未自行向郵政機
    關領取舉發通知單而無法得知應到案日期，致受前開裁決，
    亦屬異議人個人疏漏。又上開舉發通知單自送達證書所載寄
    存之日即發生送達之效力，而依卷附之本件裁決書所載，異
    議人應到案日期係97年7 月11日以前，卻迄至97年10月23日
    以前仍未到案，顯已逾到案期限30日以上，依違反道路交通
    管理事件統一裁罰基準表之規定，原處分機關所為裁罰異議
    人4500元之罰鍰處分，並無不當。
四、綜上所述，異議人確有如舉發違反道路交通管理事件通知單
    所載之違規事實，應可認定。故原處分機關據以援引上開規
    定，裁處如上開裁決書處罰主文所示之罰鍰，並無不當；本
    件異議為無理由，應予駁回。
五、據上論斷，應依道路交通案件處理辦法第19條，裁定如主文
    。
中    華    民    國    97    年    12    月    15    日
                        交通法庭  法  官  陳億芳
以上正本證明與原本無異。
如不服本裁定，應於收受送達後5 日內向本院提出抗告狀。
中    華    民    國    97    年    12    月    15    日
                                  書記官  林靜慧


司法院資訊處製作；財團法人民間司法改革基金會備份。
